【裁判字號】    99,家聲,83
【裁判日期】    990426
【裁判案由】    認可離婚
【裁判全文】
臺灣臺南地方法院家事裁定              99年度家聲字第83號
聲  請  人  甲○○
代  理  人  乙○○
相  對  人  丙○○
上列當事人間聲請認可離婚事件，本院裁定如下：
    主      文
大陸地區福建省福清市人民法院西元二００九年（民國九十八年
）十一月五日所為而於西元二０一０年（民國九十九年）三月十
日生效之（二００九）融民初字第二四一六號民事確定判決應予
認可。
聲請程序費用新臺幣壹仟元由相對人負擔。
    理      由
一、按在大陸地區作成之民事確定裁判，不違背臺灣地區公共秩
    序或善良風俗者，得聲請法院裁定認可，臺灣地區與大陸地
    區人民關係條例第74條第1項定有明文。
二、本件聲請意旨略以：聲請人甲○○係大陸人民，相對人丙○
    ○係臺灣人民，兩人原係夫妻關係，嗣因婚姻發生破綻，聲
    請人向大陸地區福建省福清市人民法院提起離婚訴訟，業經
    大陸福建省福清市人民法院以（2009）融民初字第2416號民
    事判決准許兩造離婚確定，並已於民國99年3月10日生效，
    此經福建省福清市公證處以（2010）融證民字第2882號、第
    2883號公證在案，故聲請認可該確定判決等語。
三、經查：聲請人主張之上開事實，業據提出大陸地區福建省福
    州市公證處（2005）榕公證內民字第8316號結婚公證書、福
    建省福清市人民法院（2009）融民初字第2416號民事判決書
    、生效證明書、福建省福清市公證處（2010）融證民字第28
    82號、第2883號公證書，而上開結婚公證書、判決書、生效
    證明書、公證書，經我國財團法人海峽交流基金會驗證，復
    有該基金會（94）南核字第080537號、（99）南核字第0404
    80號、第040484號證明在卷足憑，則該結婚公證書、判決書
    、生效證明書自堪信為真正。次查，上開判決係就聲請人與
    相對人間之離婚事件所為之裁判，由大陸地區福建省福清市
    人民法院管轄審理，並未違背我國有關離婚事件專屬管轄之
    規定。又其判決內容略以：「原告甲○○與被告丙○○草率
    登記結婚，本院對其對待婚姻草率的態度予以批評。鑒於雙
    方婚姻基礎差，婚後雙方性格差異，無法和睦相處，未建立
    起夫妻感情。經本院主持調解，原告表示雙方無法合好，現
    原告請求離婚，予以准許。原告主張夫妻共同財產皮箱一個
    歸原告所有，本院予以支持。」其判決如下：「一、准予原
    告甲○○與被告丙○○離婚。二、夫妻共同財產皮箱一個歸
    原告甲○○所有。」核其判決離婚所舉事由，與我國民法第
    1052條第2項規定相符，堪認該判決不違背我國之公共秩序
    或善良風俗，亦與我國之相關法律規定並無相違，從而，
    本件聲請於法核無不合，應予認可。
四、依臺灣地區與大陸地區人民關係條例第1條後段、第41條第1
    項，非訟事件法第21條第2項，民事訴訟法第78條，裁定如
    主文。
中    華    民    國    99    年    4     月    26    日
                  家事法庭  法  官  林富郎
以上正本證明與原本無異。
如不服本裁定應於送達後10日內向本院提出抗告狀（附具繕本）
，並應繳納抗告費新台幣1000元。
中    華    民    國    99    年    4     月    26    日
                            書記官  劉毓如

司法院資訊處製作；財團法人民間司法改革基金會備份。
